臺灣嘉義地方法院刑事判決　　　　　　　　　　　　九十一年度交易字第二八號
　　公　訴　人　臺灣嘉義地方法院檢察署檢察官
　　被　　　告　丙○○
　　　　　　　　甲○○
右列被告等因公共危險等案件，經檢察官提起公訴（九十一年度偵字第一九五三號）
，本院判決如左：
    主  文
丙○○服用酒類，不能安全駕駛動力交通工具而駕駛，處拘役伍拾日，如易科罰金，
以佰元折算壹日。
甲○○過失傷害人，處有期徒刑貳月，如易科罰金，以佰元折算壹日。
      事  實
一、丙○○於民國九十一年三月三日（起訴書誤載為三月二日）晚上七時許，與友人
    飲酒後，已不能安全駕駛動力交通工具，竟仍於同日晚上八時許，騎乘車牌號碼
    ＭＡＲ─六七八號重型機車沿嘉義縣民雄鄉○○村○○○道路往福興村方向行駛
  ，途經嘉義縣民雄鄉金興村堤防旁未劃標線道路上，適有甲○○駕駛車牌號碼Ｓ
    五─八一０一號自小客車，亦沿上開路段由對向駛至該地點，原應注意在未劃標
    線之道路，應靠右行駛，且應注意汽車行駛時，駕駛人應注意車前狀況，並隨時
    採取必要之安全措施，而依當時情況，天候為晴、夜間有照明、路面乾燥、視距
    良好，又無不能注意之情事，竟仍以時速四十公里速度冒然偏左行車，並疏於注
    意車前狀況，二車因而發生碰撞，致丙○○人車倒地，受有左肩骨折並脫臼、左
    肘骨折並脫臼、多處撕裂傷等傷害。丙○○嗣於當日晚間於財團法人嘉義基督教
    醫院（下稱嘉義基督教醫院）抽血檢驗後，發現其血液中酒精濃度測定值達每毫
    升二七一毫克（換算成吐氣中所含酒精濃度為每公升一點三五毫克）。而甲○○
    於本件車禍發生後，在未被有偵查犯罪職權之機關或公務員查知其為犯人前，即
    主動報案並向前往現場處理之嘉義縣民雄分局民興派出所警員乙○○自首，進而
    接受本件裁判。
二、案經丙○○訴由嘉義縣警察局民雄分局報請臺灣嘉義地方法院檢察署檢察官偵查
    起訴。
      理  由
一、訊據被告丙○○對於右揭犯罪事實坦承不諱，並有嘉義基督教醫院九十一年三月
    三日生化緊急檢查單、刑法第一百八十五條之三案件測試觀察紀錄表、嘉義縣警
    察局舉發違反道路交通管理事件通知單、道路交通事故調查表各一份附卷可憑。
    又按刑法第一百八十五條之三所稱服用酒類或其他相類之物，不能安全駕駛動力
    交通工具之公共危險條款，係屬抽象危險犯之規定，此種抽象危險係伴隨飲酒過
    量之行為而當然成立。換言之，只需客觀上有此種行為出現，危險即視為存在，
    其是否果真肇事，均不影響公共危險罪責之成立；若其果真肇駕車肇禍，其不能
    安全駕駛動力交通工具之情形，則更不待言。另參考德、美等國之認定標準，對
    於酒精濃度呼氣已達每公升零點五五毫克，或血液濃度達百分之零點一一以上，
    肇事率為一般正常人之十倍，認為已達「不能安全駕駛」之標準（此有法務部八
    十八年五月十八日法八八檢字第一六六九號函可資參照）。經查，本件車禍事故
    發生後，被告丙○○經驗血檢測結果血液所含酒精濃度為每毫升二七一毫克，換
    算成吐氣中所含酒精濃度為每公升一點三五毫克等情，此有上開醫院生化檢驗報
    告單一紙在卷可按，參照前開說明，可知被告丙○○酒後駕車當時，確已達於不
    能安全駕駛動力交通工具之程度。
二、另訊據被告甲○○固不否認於前揭時、地與丙○○發生車禍事故，致丙○○受有
    上開傷害之事實，惟矢口否認有何過失傷害之犯行，辯稱：肇事起因於告訴人車
    速過快，且當時道路現場在施工，附近有堆放砂石，其為閃避砂石堆，才較靠路
    中央行駛云云。惟查：被告甲○○前揭犯罪事實，已迭據告訴人丙○○於警訊及
    偵、審中指訴歷歷，並有道路交通事故調查報告表、診斷證明書及現場相片七禎
    在卷可憑（見警卷十一至十三頁，偵查卷十八頁反面），且據卷附之道路交通事
    故調查表顯示案發當時天候晴、光線屬夜間有照明設備、視距良好，限速四十公
    里，道路寬度為八‧八公尺等情，復據證人即前往現場處理本件車禍之員警乙○○於偵、審中結證稱：肇事地點之刮地痕起點，距離道路旁之路燈為三點一公尺
    ，而該汽車左前後照鏡、左前擋風玻璃受損；當時肇事地點為直路，是晴天也有
    路燈，路邊有一些圍牆的磚塊或石頭類之障礙物，寬度約七、八十公分，障礙物
    是在路邊等語（見偵查卷第三十四頁、本院九十一年十一月一日審判筆錄），是
    參以該路段道路寬度為八‧八公尺，扣除路旁之磚塊或石頭類之障礙物寬度約七
    、八十公分，則尚有八公尺寬度，足供車輛往來行駛，足見被告甲○○所駕駛之
    車輛當時係偏靠左行甚明。按車輛行駛時，除行駛於單行道或指定行駛於左側車
    道外，在未劃標線之道路，應靠右行駛。但遇有特殊情況必須行駛左側車道時，
    除應減速慢行外，並注意前方來車及行人，道路交通安全規則第九十五條第一項
    定有明文。被告甲○○駕車自應注意上述道路交通安全規定，且依當時路狀，又
    無不能注意之情形，竟疏未注意靠右行駛，縱認因肇事路段道路旁尚有部分障礙
    物，影響通行，而須偏靠左行駛，惟被告復未注意減速慢行，仍以時速四十公里
    行駛（見警訊卷第三頁反面），且未注意車前狀況，以致肇事，致人受傷，被告
    甲○○應有過失，且本案經送請台灣省嘉雲南區車輛行車事故鑑定委員會鑑定後
    ，亦同此見解，有該委員會九十一年九月十六日嘉鑑字第九一０九五三號函暨鑑
    定意見書在卷足憑（見偵查卷第四十至四十二頁）。被告甲○○所辯顯為卸責之
    詞，不足採信。
三、綜上，告訴人丙○○係因本件車禍，而受有如事實欄所載之傷害，是被告甲○○
    失駕駛行為，與丙○○所受之傷害結果間，具有相當因果關係，亦屬顯然。從而
    ，本件事證已甚明確，被告丙○○酒後駕車之公共危險及被告甲○○過失傷害等
    犯行，均可認定。
四、核被告丙○○、甲○○所為，係分別犯刑法第一百八十五條之三之重大違背安全
    駕駛罪、同法第二百八十四條第一項前段之普通過失傷害罪。又被告甲○○於本
    件車禍發生後，在未被有偵查犯罪職權之機關或公務員查知其為犯人前，即主動
    報案並向前往現場處理之嘉義縣民雄分局民興派出所警員乙○○自首，進而接受
    本件裁判之事實，業據證人乙○○於本院審理時證述明確，符合自首之要件，應
    依刑法第六十二條前段之規定減輕其刑。爰審酌被告二人無前科，素行良好，因
    被告甲○○之過失行為造成告訴人受傷，及被告二人犯罪之動機、生活狀況、品
    行、智識程度，本件犯罪所生之危險、損害，與丙○○所受傷勢之輕重與被告二
    人犯後態度，及被告丙○○在車禍事故發生後，經測得其血液中酒精濃度測定值
    達每毫升二七一毫克（換算成吐氣中所含酒精濃度為每公升一點三五毫克），數
    值顯屬非低，顯見其惡性程度非輕，與被告甲○○之過失程度，及未與被害人達
    成和解等一切情事，分別量處如主文所示之刑，並各諭知易科罰金之折算標準。
據上論斷，應依刑事訴訟法第二百九十九條第一項前段，刑法第一百八十五條之三、
第二百八十四條第一項前段、第六十二條前段、第四十一條第一項前段，罰金罰鍰提
高標準條例第一條前段、第二條，判決如主文。
本件經檢察官李文和到庭執行職務。
中      華      民      國    九十一    年      十一    月      十五    日
                                  臺灣嘉義地方法院交通法庭
                                        法  官  李  文  輝
右正本證明與原本無異。
如不服本判決，應於判決送達後十日內向本院提出上訴狀( 應附繕本 )。
中      華      民      國    九十一    年      十一    月      十五    日
                                        書記官  林  育  興
附錄本案論罪科刑法條全文
刑法第一百八十五條之三
服用毒品、麻醉藥品、酒類或其他相類之物，不能安全駕駛動力交通工具而駕駛者，
處一年以下有期徒刑、拘役或三萬元以下罰金。
刑法第二百八十四條
因過失傷害人者，處六月以下有期徒刑、拘役或五百元以下罰金，致重傷者，處一年
以下有期徒刑、拘役或五百元以下罰金。
